【裁判字號】    92,易,506
【裁判日期】    920328
【裁判案由】    毒品危害防制條例
【裁判全文】
臺灣高雄地方法院刑事判決                          九十二年度易字第五六號
    公  訴  人  臺灣高雄地方法院檢察署檢察官
    被      告  甲○○
右列被告因違反毒品危害防制條例案件，經檢察官提起公訴（九十一年度毒偵字第五
九五○號），本院判決如左：
    主  文
甲○○施用第二級毒品，處有期徒刑參月，如易科罰金，以參佰元折算壹日。
    事  實
一、甲○○前因二次施用第二級毒品事件，先後經臺灣高雄少年法院裁定送觀察、勒
    戒後，均認無繼續施用毒品之傾向，由臺灣高雄少年法院各於八十八年十二月二
    十七日、九十一年五月二十日，分別以八十八年度少調字第二二七八號、九十一
    年度少調字第一○八號裁定不付審理確定。詎甲○○仍不知悔改，明知甲基安非
    他命業經公告列為毒品防害防制條例第二條第二項之第二級毒品，不得非法持有
    、施用，竟仍基於施用第二級毒品甲基安非他命之犯意，於九十一年九月十日凌
晨零時五十分許（起訴書所載九十一年九月九日二十一時三十分許係為警查獲之
    時間）回溯二十四小時內之某時，在不詳地點以不詳之方法施用第二級毒品甲基
    安非他命一次，為警於九十一年九月九日二十一時三十分許，在高雄市○○區○
    ○路九十二號五樓之二住處因竊盜案件經警通緝到案，經其同意採尿送驗後查獲
    。
二、案經高雄市政府警察局移送臺灣高雄地方法院檢察署檢察官偵查起訴。
    理  由
一、訊據被告矢口否認有何施用第二級毒品甲基安非他命之犯行，辯稱：伊出所（九
    十一年五月十五日出高雄看守所）後就沒在吸用云云。惟查：
（一）被告前因二次施用第二級毒品安非他命事件，先後經臺灣高雄少年法院裁定送
      觀察、勒戒後，均認無繼續施用毒品之傾向，由臺灣高雄少年法院各於八十八
      年十二月二十七日、九十一年五月二十日，分別以八十八年度少調字第二二七
      八號、九十一年度少調字第一○八號裁定不付審理確定之事實，有刑事判決書
      、台灣高等法院被告全國前案紀錄表及刑案資料查註紀錄表各一份在卷可查。
      是被告於涉本案之前，業已二犯施用毒品甚明。
（二）至被告雖辯稱未施用第二毒品云云，惟：
  １、被告於九十一年九月九日為警查獲當日所採尿液，經送驗結果係呈甲基安非他
      命陽性反應，有高雄市政府衛生局九十一年九月十二日高衛試煙字第ｘ－２６
      號煙毒尿液檢驗成績書一紙在卷可參。又經公訴人將被告上開尿液送複驗結果
      ，仍係呈甲基安非他命陽性反應，有高雄醫學大學附設中和紀念醫院編號九一
      一○─二六○號濫用藥物尿液檢驗報告一份附卷足憑。是被告所辯未施用第二
      級毒品乙事，是否真實，已非無疑。
  ２、又甲基安非他命經口服投與後，約百分之七十於二十四小時內可自尿液中排出
      ，而尿液內含甲基安非他命成分之檢出，與投與安非他命的量、個人體質、檢
      驗儀器之精密度有關，通常採尿化驗是否呈陽性反應，應以投與後二十四小時
      內所採者為宜，此有行政院衛生署藥物食品檢驗局（八○）藥檢壹字第四五二
      九號函可查。
  ３、再者，上開尿液檢驗成績書上已載明係以ＧＣ／ＭＳ（即氣相層析質譜儀分析
      法）方法檢驗，而該方法之原理係檢品經氣化後，通過層析管分離純化，再將
      純化後之成分循序送入質譜儀做個別鑑定。因質譜儀所測定之圖譜，在化學上
      被公認具有指紋特性，故可據以完全判定該檢品係為何種化合物。職是，台北
    榮民總醫院即認為「若以氣相層析質譜儀（ＧＣ／ＭＳ）作藥物及其代謝產物
      之定性及定量分析，幾乎不會有偽陽性反應產生」，此經該院八十三年四月七
      日以八三北總內字第三○五九號函示明確。
      足認被告確有於上開為警查獲採尿時起回溯二十四小時內之某時，在某不詳處
      所，施用第二級毒品安非他命一次無訛，被告所辯，自不足採。綜上所述，被
      告於二犯施用毒品後，再施用本件第二級毒品甲基安非他命，事證應屬明確，
      其犯行應堪認定。
二、核被告所為，係犯毒品危害防制條例第十條第一項之施用第二級毒品罪。至被告
    施用第二級毒品時持有第二級毒品甲基安非他命之低度行為應為施用第二級毒品
    之高度行為所吸收，不另論罪。爰審酌被告前已有二次施用毒品之非行，竟又再
    度施用，顯見其意志力不堅，惟其實屬年輕，大有機會戒除毒隱，及施用毒品行
    為係屬自我戕害行為，當未對社會造成多大之危害等一切情狀，量處如主文所示
    之刑，並諭知易科罰金之折算標準。
據上論斷，應依刑事訴訟法第二百九十九條第一項前段，毒品危害防制條例第十條第
二項，刑法第十一條、第四十一條第一項，罰金罰鍰提高標準條例第二條，判決如主
文。
本案經檢察官林美靜到庭執行職務。
中      華      民      國      九十二      年    三    月    二十八    日
                                  臺灣高雄地方法院刑事第三庭
                                      法  官  楊  宗  翰
右正本證明與原本無異。
如不服本判決，應於判決送達後十日內，向本院提出上訴狀。
                                      書記官  陳  怡  真
中      華      民      國      九十二      年    三    月    二十八    日
附錄本判決論罪之法條：
毒品危害防制條例第十條第一項
    施用第一級毒品者，處六月以上五年以下有期徒刑。
毒品危害防制條例第十條第二項
    施用第二級毒品者，處三年以下有期徒刑。


司法院資訊處製作；財團法人民間司法改革基金會備份。
